【裁判字號】    91,易,1012
【裁判日期】    920110
【裁判案由】    家庭暴力防治法等
【裁判全文】
臺灣彰化地方法院刑事判決                        九十一年度易字第一一二號
    公  訴  人  臺灣彰化地方法院檢察署檢察官
    被      告  乙○○  男  四.
右列被告因違反家庭暴力防制法案件，經檢察官提起公訴（九十一年度偵字第一九０
四號、第二二八七號），及移送併辦（九十一年度偵緝字第四九六號），本院判決如
左：
        主  文
乙○○連續違反法院民事通常保護令所為禁止對被害人甲○○實施身體或精神上不法
侵害行為、不得直接騷擾行為及不得接近被害人工作場所之裁定，處有期徒刑肆月，
如易科罰金，以佰元折算壹日。緩刑貳年。緩刑期內應付保護管束。
        事  實
一、乙○○係甲○○之夫，二人具有家庭暴力防治法第三條第一款所定之家庭成員關
    係。乙○○因曾對甲○○實施身體及精神上不法侵害之行為，經彰化縣警察局二
    林分局聲請本院依家庭暴力防治法第十三條之規定，於民國九十一年三月七日以
    九十一年度家護字第六０號案件核發民事通常保護令，裁定令乙○○不得對甲○
    ○實施身體或精神上不法侵害之行為，及不得直接或間接騷擾行為，並應遠離甲
    ○○工作場即彰化縣大城鄉東港村台十七線福建路口夜港都ＫＴＶ（現已更名為
    醉鴛鴦ＫＴＶ）至少一百公尺，該保護令有效期間為十月。詎乙○○明知有上開
    通常保護令存在，竟基於拒絕遵守該保護令之概括犯意，先於九十一年三月二十
    日十七時四十五分許，至甲○○上開醉鴛鴦ＫＴＶ之工作場所，與甲○○發生口
    角衝突，乙○○並以手拉扯甲○○之左手，致甲○○受有左手中指挫傷之傷害（
    傷害部分已撤回告訴），而以此方法對甲○○為身體或精神上之不法侵害及騷擾
    行為，並違反遠離甲○○工作場所之裁定；乙○○又賡續前開犯意，分別於九十
    一年四月七日二十二時五十分許，及同年八月二十五日十八時五十分許，再至甲
    ○○上開醉鴛鴦ＫＴＶ之工作場所，與甲○○發生口角，而以此方法對甲○○為
    直接騷擾行為，並違反遠離甲○○工作場所之裁定，而違背上開法院依家庭暴力
    防治法第十三條所為禁止實施家庭暴力行為之裁定。
二、案經甲○○訴由彰化縣警察局二林分局報請臺灣彰化地方法院檢察署檢察官偵查
    起訴及移送併辦。
        理  由
一、右揭犯罪事實，業據被告乙○○分別於偵查中及本院審理時坦承不諱，核與被害
    人甲○○之指訴情節相符，並經證人即被告之子丙○○於偵查中證述明確。此外
    ，並有本院九十一年度家護字第六０號保護令附卷可按，足徵被告之自白顯與事
    實相符，本件事證業已明確，被告犯行堪以認定。
二、按被告乙○○為被害人之夫，雙方具有家庭暴力防治法第三條第一款之家庭成員
    關係，其違反本院通常保護令關於禁止對被害人為身體或精神上之不法侵害、直
    接騷擾行為及不得接近被害人工作場所之裁定，核其所為，係犯家庭暴力防治法
    第五十條第一、二、四款之違反保護令罪。又被告雖於一次行為中違反前開保護
    令內禁止對被害人甲○○實施身體或精神上不法侵害行為、不得直接騷擾行為及
    不得接近被害人工作場所，惟法院依同法第十三條規定核發保護令者，該保護令
    內之數款規定，均係保護令之內容，僅係將其違犯情形逐一列舉，被告如同時違
    反保護令內數款規定，仍僅係違反一保護令罪，而無再論以想像競合犯或予數罪
    併罰，附此敘明。又被告先後數次違反保護令犯行，時間緊接，所犯又構成要件
    相同之罪名，顯係基於括犯意為之，為連續犯，應依刑法第五十六條之規定論以
    一罪，並加重其刑。至檢察官移送併辦部分，雖未據起訴，然於起訴部分有連續
    犯之裁判上一罪關係，本院自得一併審究，併予敘明。爰審酌被告前因對告訴人
    甲○○實施家庭暴力行為，業經本院以九十一年度家護字第六０號案件核發民事
    通常保護令在案，竟未加以遵守，仍再對告訴人施以身體或精神上不法侵害、騷
    擾、接近告訴人工作場所之家庭暴力行為，及其犯罪手段、所生危害、事後已得
    告訴人諒解（有本院訊問筆錄在卷可按），犯罪後坦承犯行，態度尚佳等一切情
    狀，量處如主文所示之刑，並諭知易科罰金之折算標準，以示懲處。次查，被告
    前未曾受有期徒刑以上之宣告，有台彎高等法院被告全國前案紀錄表及台灣彰化
    地方法院檢察署刑案資料查註紀錄表等在卷可稽，其經此論罪科刑之教訓後，當
    知謹慎而無再犯之虞，且已得告訴人之諒解，本院認本判決所宣告之刑，以暫不
    執行為適當，爰宣告緩刑二年以勵自新。又依家庭暴力防治法第三十條第一項之
    規定犯家庭暴力罪或違反保護令罪而受緩刑之宣告者，在緩刑期內應付保護管束
    ，爰併予宣告被告於緩刑期內，應予保護管束。
三、公訴意旨另以：被告乙○○於九十一年三月二十日十七時四十五分許，在甲○○
    上開醉鴛鴦ＫＴＶ之工作場所，與甲○○發生口角衝突，乙○○並以手拉扯甲○
    ○之左手，致甲○○受有左手中指挫傷之傷害，因認被告涉有刑法第二百七十七
    條第一項之傷害罪等語。惟按告訴乃論之罪，告訴人於第一審辯論終結前，得撤
    回其告訴；又告訴經撤回者，應諭知不受理之判決，刑事訴訟法第二百三十八條
    第一項、第三百零三條第三款分別定有明文。又刑法第二百七十七條第一項之傷
    害罪，依同法第二百八十七條前段之規定，須告訴乃論。茲據告訴人甲○○於本
    院九十一年十二月二十日訊問時，當庭撤回告訴，有該筆錄附卷可按，本應為不
    受理之諭知。然檢察官認此部分與前開有罪部分有一行為觸犯數罪名之想像競合
    關係，為想像競合犯，爰不另為不受理之諭知，附此敘明。
據上論斷，應依刑事訴訟法第二百九十九條第一項前段，家庭暴力防治法第五十條第
一款、第二款、第四款、第三十條第一項，刑法第十一條前段、第五十六條、第七十
四條第一項、第四十一條第一項前段，罰金罰鍰提高標準條例第二條，判決如主文。
本案經檢察官許嘉龍到庭執行職務
中      華      民      國      九十二  年      一      月    十    日
                                臺灣彰化地方法院刑事第一庭
                                    法      官  陳  秋  錦
右正本證明與原本無異。
如不服本判決，應於判決送達後十日內，向本院提出上訴狀（須附繕本）。
告訴人或被害人對於判決如有不服具備理由請求檢察官上訴者，其上訴期間之計算係
以檢察官收受判決正本之日期為準。
                                    法院書記官  于  淑  真
中      華      民      國      九十二      年      一      月    十    日
違反法院第十三條、第十五條所為之下列裁定者，為本法所稱之違反保護令罪，處三
年以下有期徒刑、拘役或科或併科新臺幣十萬元下罰金：
一、禁止實施家庭暴力行為。
二、禁止直接或間接騷擾、接觸、通話或其他連絡行為。
三、命遷出住居所。
四、遠離住居所、工作場所、學校或其他特定場所。
五、命完成如害人處遇計畫：戒癮治療、精神治療、心理輔導或其他治療、輔導。


司法院資訊處製作；財團法人民間司法改革基金會備份。
